【裁判字號】    99,交訴,25
【裁判日期】    990730
【裁判案由】    公共危險等
【裁判全文】
臺灣基隆地方法院刑事判決              99年度交訴字第25號
公  訴  人  臺灣基隆地方法院檢察署檢察官
被      告  丙○○
選任辯護人  楊思勤  律師
            黃教倫  律師
上列被告因公共危險等案件，經檢察官提起公訴（99年度偵字第
2047號），被告於準備程序中就被訴事實為有罪之陳述，經告以
簡式審判之旨，並聽取當事人意見後，本院合議庭裁定由受命法
官獨任進行簡式審判程序，茲判決如下：
    主    文
丙○○犯妨害公眾往來安全罪，處有期徒刑貳月，如易科罰金，
以新臺幣壹仟元折算壹日，緩刑貳年。緩刑期間付保護管束，並
應向指定之公益團體、地方自治團體或社區提供肆拾小時之義務
勞務。
被訴過失傷害部分，公訴不受理。
    犯罪事實
一、丙○○於民國99年2月18日20時許，駕駛車牌號碼1108-QF號
    自小客車，由基隆巿百福社區出發欲至八堵地區購物，行駛
    於國道一號公路北向內側車道，前方適有甲○○駕駛車牌號
    碼3R-0987號自小客車附載母親郭美麗（於99年5月24日因病
    死亡，與本件車禍無關），沿內側車道行駛，丙○○認為甲
    ○○車速太慢，遂以遠光燈照射，示意甲○○讓道，甲○○
    因前方及外側車道均有車輛，無法立即變換車道，丙○○竟
    因而心生不滿，明知國道公路車輛限速為每小時60公里至10
    0公里之間，如在高速行駛之情況驟然煞車，將造成後方行
    駛車輛之往來危險，竟仍基於公共危險之犯意，於同日20時
    39分許，由內側車道變換至外側車道超越甲○○之自小客車
    ，未行至安全距離，即由外側車道變換至內側車道甲○○自
    小客車前方，並立即急踩煞車，在短短3秒內完全停止在內
    側車道，而以此方式致生道路通行車輛及行人往來之危險，
    在後行駛之甲○○見狀，雖緊急煞停自小客車，然在甲○○
    後方由王瑞中駕駛之車號5D-0476號自小客車則煞停不及，
    其車頭猛力撞擊甲○○自小客車車尾，致乘客郭美麗受有左
    腿挫傷及頸部扭傷之傷害（過失傷害部分業經撤回告訴，詳
    如後述）。嗣經甲○○以車內之行車紀錄器拍攝過程畫面，
    提供予警方，始循線查悉上情。
二、案經國道公路警察局第一警察隊報告臺灣基隆地方法院檢察
    署檢察官偵查起訴。
    理    由
壹、有罪部分（即妨害公眾往來安全罪部分）：
一、本件被告丙○○所犯係死刑、無期徒刑、最輕本刑為3年以
    上有期徒刑以外之罪，其於準備程序中就被訴事實為有罪之
    陳述，經法官告知簡式審判程序之旨，並聽取公訴人及被告
    之意見後，本院依刑事訴訟法第273條之1第1項之規定，裁
    定進行簡式審判程序。
二、上開犯罪事實，業經被告丙○○於本院坦承不諱，核與證人
    甲○○於警詢及偵訊中、證人郭美麗、王瑞中於警詢所證述
    之事發經過相符，並有車禍現場照片14幀、道路交通事故現
    場圖、道路交通事故調查報告表、新昆明醫院診斷證明書1
    紙附卷可稽，證人甲○○所駕駛之車號3R-0987號自小客車
    行車紀錄器，經檢察官勘驗後，發現「1.錄影畫面時間2010
    年2月18日20時39分50秒時，3R-0987號自小客車駕駛於內側
    車道，有一黑色自小客車自外側車道開始行駛至內側車道3R
    -0987號自小客車前方。2.錄影畫面時間2010年2月18日20時
    39分52秒時，黑色自小客車行駛至內側車道，車號為1108-Q
    F號，該車後方煞車燈旋即亮起。3.錄影畫面時間2010年2月
    18日20時39分55秒時，1108-QF號自小客車在內側車道完全
    停止，至錄影畫面時間2010年2月18日20時39分57秒時起步
    駛離。4.錄影畫面時間2010年2月18日20時39分58秒時，3R-
    0987號自小客車行車紀錄器畫面發生震動。5.錄影畫面時間
    2010年2月18日20時40分之後，1108-QF號自小客車駛出錄影
    畫面，左側分隔島並無動物或其他異物出現」，有99年5月
    26日勘驗筆錄在卷可參，堪認被告之自白犯罪與事實相符。
    至辯護人為被告陳稱「告訴人甲○○所駕駛之車輛為慢速車
    ，依據高速公路及快速公路交通管制規則第8條第1項第1、3
    款之規定，不得行駛於內側車道」云云，然證人甲○○於警
    詢時證稱「我當時行速90至100公里....後方有一部車用遠
    光燈照我，我因外側車道有車，我無法讓車...」等語，證
    人王瑞中亦證稱「我時速約70-80公里，有發現我前方的110
    8-QF號自小客車一直要超越其前方的3R-0987號自小客車，
    因當時車流量大之故，所以均未超越該車」等語，以證人王
    瑞中當時時速可達70-80公里的情況觀之，證人甲○○尚駕
    駛於證人王瑞中之車輛前方，證人甲○○之行車速度當不至
    於低於時速80公里而屬所謂之「慢車」；況證人王瑞中證稱
    被告係因當時車流量大，始無法超越證人甲○○車輛，與證
    人甲○○之行車速度無關，是辯護人上開辯解，顯與事實不
    符，難採為有利被告之認定。本件事證明確，被告上揭於高
    速公路內側車道突然停止之行為，足以致生其餘用路人往來
    危險，洵堪認定。
三、核被告丙○○所為，係犯刑法第185條第1項之妨害公共往來
    安全罪。爰審酌被告僅因一時無法超越前車之細故，無視其
    他用路人身體及財產之安全，恣意以在高速公路內側車道突
    然煞停之方式，致生後方來車往來危險，也確實發生後車車
    內乘客（郭美麗）受有傷害（業經撤回告訴），情緒管理顯
    然不佳，然念及其犯後已知坦承犯行，深表悔悟，且與告訴
    人達成和解，賠償損害，有本院調解筆錄在卷可稽，並考量
    其智識程度、犯罪之動機、目的、手段及方法等一切情狀後
    ，量處如主文所示之刑，並諭知易科罰金之折算標準。末查
    ，被告前未曾因故意犯罪受有期徒刑以上刑之宣告，有臺灣
    高等法院被告前案紀錄表在卷可按，其因一時失慮，致為本
    件犯行，犯後已坦承犯行，態度尚佳，顯見其已有悔悟之心
    ，被告經此偵審程序與科刑之教訓，當能知所警惕而信無再
    犯之虞，本院因認對其所宣告之刑，應以暫不執行為適當，
    爰併諭知被告緩刑2年，緩刑期內依刑法第93條第1項第2款
    之規定付保護管束，並依刑法第74條第2項第5款規定，命被
    告向公益團體、地方自治團體或社區提供40小時之義務勞務
    ，期能使被告於義務勞務過程及保護管束期間，確切明瞭其
    行為所造成之損害，並培養正確法治觀念。至於被告究應向
    何公益團體、地方自治團體或社區提供義務勞務，屬執行之
    問題，應由執行檢察官斟酌全案情節及各公益團體、地方自
    治團體或社區之需求，妥為指定，併予敘明。
貳、公訴不受理部分（即過失傷害部分）：
一、按告訴乃論之罪，告訴人於第一審辯論終結前得撤回其告訴
    ，又告訴經撤回者，應諭知不受理之判決，並得不經言詞辯
    論為之，刑事訴訟法第238條第1項、第303條第3款、第307
    分別定有明文。
二、本件被告前開駕車肇事致被害人郭美麗受傷（由其子甲○○
    代行告訴）部分，經檢察官依刑法第284條第1項前段之過失
    傷害罪提起公訴，依刑法第287條前段之規定，須告訴乃論
    。茲被告與告訴人就過失傷害部分業已達成和解，並經告訴
    人當庭具狀撤回告訴，有撤回告訴聲請狀1紙在卷可稽，揆
    諸首開說明，此部分應諭知不受理之判決。
據上論斷，應依刑事訴訟法第273 條之1第1項、第299條第1項前
段、第303條第3款，刑法第185條第1項、第41條第1項前段、第
74條第1項第1款、第2項第5款、第93條第1項第2款，刑法施行法
第1條之1，判決如主文。
本案經檢察官乙○○到庭執行職務。
中    華    民    國    99    年    7     月    30    日
                  刑事第四庭法  官  陳姵君
以上正本證明與原本無異。
如不服本判決應於收受本判決後10日內向本院提出上訴書狀，其
未敘述上訴理由者，並得於提起上訴後10日內向本院補提理由書
狀（均須按他造當事人之人數附繕本）「切勿逕送上級法院」。
中    華    民    國    99    年    7     月    30    日
                            書記官  彭筠凱
附錄論罪科刑法條：
中華民國刑法第185條第1項
損壞或壅塞陸路、水路、橋樑或其他公眾往來之設備或以他法致
生往來之危險者，處5年以下有期徒刑，拘役或5百元以下罰金。

司法院資訊處製作；財團法人民間司法改革基金會備份。
